【裁判字號】    99,上訴,1762
【裁判日期】    990915
【裁判案由】    毒品危害防制條例
【裁判全文】
臺灣高等法院臺中分院刑事判決        99年度上訴字第1762號
上  訴  人
即  被  告  甲○○
上列上訴人因違反毒品危害防制條例案件，不服臺灣臺中地方法
院99年度訴字第1421號，中華民國99年7月14日第一審判決（起
訴案號：臺灣臺中地方法院檢察署99年度毒偵字第1443號），提
起上訴，本院判決如下：
    主  文
上訴駁回。
    理  由
一、按不服地方法院之第一審判決而上訴者，應向管轄第二審之
    高等法院為之。上訴書狀應敘述具體理由。上訴書狀未敘述
    上訴理由者，應於上訴期間屆滿後二十日內補提理由書於原
    審法院。逾期未補提者，原審法院應定期間先命補正。又第
    二審法院認為上訴書狀未敘述理由或上訴有第362條前段之
    情形者，應以判決駁回之。刑事訴訟法第361條、第367條前
    段分別定有明文。又同法第372條規定：「第367條之判決及
    對於原審諭知管轄錯誤、免訴或不受理之判決上訴時，第二
    審法院認其為無理由而駁回上訴，或認為有理由而發回該案
    件之判決，得不經言詞辯論為之。」。
二、次按，依刑事訴訟法第350條、第361條、第362條、第367條
    規定，不服地方法院之第一審判決而上訴者，須提出上訴書
    狀，並應敘述具體理由，為上訴必備之程式；其所提出之書
    狀未敘述上訴理由，或僅曾以言詞陳述上訴理由者，均應於
    上訴期間屆滿後二十日內補提理由書於第一審法院。第一審
    法院經形式審查，認逾期未補提上訴理由者，應定期間先命
    補正；逾期未補正者，為上訴不合法律上之程式，應以裁定
    駁回。倘已提出上訴理由，但所提非屬具體理由者，則由第
    二審法院以上訴不合法律上之程式，判決駁回。而所謂具體
    理由，必係依據卷內既有訴訟資料或提出新事證，指摘或表
    明第一審判決有何採證認事、用法或量刑等足以影響判決本
    旨之不當或違法，而構成應予撤銷之具體事由，始克當之（
    例如：依憑證據法則具體指出所採證據何以不具證據能力，
    或依憑卷證資料，明確指出所為證據證明力之判斷如何違背
    經驗、論理法則）；倘僅泛言原判決認定事實錯誤、違背法
    令、量刑失之過重或輕縱，而未依上揭意旨指出具體事由，
    或形式上雖已指出具體事由，然該事由縱使屬實，亦不足以
    認為原判決有何不當或違法者（例如：對不具有調查必要性
    之證據，法院未依聲請調查亦未說明理由，或援用證據不當
    ，但除去該證據仍應為同一事實之認定），皆難謂係具體理
    由，俾與第二審上訴制度旨在請求第二審法院撤銷、變更第
    一審不當或違法之判決，以實現個案救濟之立法目的相契合
    ，並節制濫行上訴（參照最高法院97年度台上字第892號判
    決）。
三、上訴人即被告甲○○（下稱被告）於99年7月26日聲明上訴
    ，並於99年8月17日補提上訴理由，形式上雖提出書狀敘述
    上訴理由謂：被告在被查獲時本在中和衛生所服用美沙冬藥
    物，且當時身上並未藏帶違禁品及藥物。刑警說要帶我去派
    出所協助調查一可疑人，沒事就放我走。後來二三位刑警問
    我不同又相關之事，後來叫我採尿，說這尿暫不做採證，等
    嫌疑人抓到叫我出面認人，一定會向法官說明此事云云。經
    查：
（一）原判決係依中山醫學大學附設醫院檢驗科藥物檢測中心所
      出具之尿液檢驗報告、臺中市警察局第六分局委託鑑驗尿
      液代號與真實姓名對照表、採集尿液鑑定同意書等各1份
      與被告於偵查及原審之自白，而認定被告確有本件施用第
      一級毒品海洛因1次之犯行，並參卷附臺灣高等法院被告
      前案紀錄表之記載，以被告曾經觀察、勒戒執行完畢釋放
      後，5年內再犯本件毒品危害防制條例第10條之罪，且係
      累犯，但符合自首之要件，遂適用毒品危害防制條例第10
      條第1項、刑法第11條前段、第47條第1項、第62條前段等
      規定，對被告判處有期徒刑7月；核其採證認事、用法及
      量刑均無違誤或不當。
（二）而被告雖以上訴書狀記載前揭理由提起上訴，然既不爭執
      其有本件施用第一級毒品海洛因之行為，復未本於案內之
      卷證資料或提出新事證，指明原判決之採證認事、用法或
      量刑有何違誤，而可構成應予撤銷之具體事由，且原判決
      之量刑核無失入或不當，業如前述；是其僅於上訴書狀中
      敘述有戒毒之意、被告為警方查獲及採證過程等語，自非
      前開說明所稱之具體理由。
四、綜上所述，原審判決對於被告論罪科刑，俱無違法不當之處
    ，被告未提新事證，亦未依據卷內之訴訟資料，指摘原審決
    有何足以影響判決本旨之不當或違法，構成應予撤銷之具體
    事由，乃徒憑己意漫指原審判決不當，其上訴自屬違背法律
    上之程式，應予以駁回，爰依刑事訴訟法第367條前段、第
    372條之規定，不經言詞辯論判決如主文。
中    華    民    國    99    年    9     月    15    日
            刑事第一庭    審判長法  官  李  璋  鵬
                                法  官  胡  森  田
                                法  官  胡  忠  文
以上正本證明與原本無異。
如不服本判決應於收受送達後10日內向本院提出上訴書狀，其未
敘述上訴之理由者，並得於提起上訴後10日內向本院補提理由書
（均須按他造當事人之人數附繕本）「切勿逕送上級法院」。
                                書記官  廖  家  莉
中    華    民    國    99    年    9     月    15    日

司法院資訊處製作；財團法人民間司法改革基金會備份。
